# 关于固定资产一次性折旧

提问人：709046552 时间：2018-05-11 05:56:36
陈版，税法固定资产允许一次性扣除折旧，会计如何处理，？是否考虑残值？

回答人：chenyiwei
税务规定不是会计处理的依据，不建议据此调整会计上的固定资产标准和折旧年限。由此导致的税会差异通过确认递延所得税负债的方式予以体现。